---
title: "LABORATORIO 8"
author: "Marco Ocampo"
date: "2023-10-12"
output: rmarkdown::github_document
---

### Laboratorio 8: Missing value

#### Parte 1:

##### 1.	Reporte detallado de missing data para todas las columnas. (5%)



```{r,echo=TRUE, cache=TRUE}
library(tidyverse)
library(readxl)

TITANIC <- read_csv("~/Segundo Semestre 2023/Data Wrangling/titanic_MD.csv")
head(TITANIC)
TITANIC$Sex <- gsub("\\?", NA, TITANIC$Sex)
colSums(is.na(TITANIC))
```
RESPUESTA 1: 
Tenemos de que las columnas que tienen NA values son: Sex = 51 ,Age = 25, SibSp = 3, Parch = 12, Fare = 8, Embarked = 12

##### 2.	Para cada columna especificar qué tipo de modelo se utilizará (solo el nombre y el porqué) y qué valores se le darán a todos los missing values. (Ej. Imputación sectorizada por la moda, bins, y cualquier otro método visto anteriormente). (10%)

RESPUESTA 2: 
Sex = Regresión logística ya que esta columna solo puede tomar los valores de masculino y femenino, además se hará para que el muestreo de datos siga sin tener sesgo.
Age = Aquí se hará una imputación sectorizada por la mediana es decir que pondré la mediana de hombres los que son hombres y la mediana de mujeres las observaciones que son mujeres
SibSp = Imputación por la moda ya que son 3 valores faltantes 
Parch = Imputación por la moda 
Fare = Imputación por la media, ya que esta variable parece ser de que tiene una distribución normal.
Embarked = Imputación por la moda

##### 3.	Reporte de qué filas están completas (5%)


RESPUESTA 3:
Las filas que están completas son: PassengerId, Survived, Pclass, Name, Ticket, Cabin

#### 4.	Utilizar los siguientes métodos para cada columna que contiene missing values: (50%)
##### a.	Imputación general (media, moda y mediana)
##### b.	Modelo de regresión lineal 
##### c.	Outliers: Uno de los dos métodos vistos en clase (Standard deviation approach o Percentile     approach)

```{r}
### COLUMNA DE SEX
TITANIC$Sex <- gsub("male", 1, TITANIC$Sex)
TITANIC$Sex <- gsub("fe1", 0, TITANIC$Sex)

TITANIC$Sex <- as.numeric(TITANIC$Sex)

moda <- names(sort(table(TITANIC$Sex), decreasing = TRUE)[1])
cat("La moda de la columna es:", moda, "\n")

media <- mean(na.omit(TITANIC$Sex))
mediana <- median(na.omit(TITANIC$Sex))

TITANIC$Sex1 <- replace(TITANIC$Sex, is.na(TITANIC$Sex), 1)
TITANIC$Sex2 <- replace(TITANIC$Sex, is.na(TITANIC$Sex), 1)
TITANIC$Sex3 <- replace(TITANIC$Sex, is.na(TITANIC$Sex), mediana)

TITANIC$Sex <- as.factor(TITANIC$Sex)

model <- glm(Sex ~ Age + Survived, data = TITANIC, family = "binomial")
TITANIC$Sex[is.na(TITANIC$Sex)] <- predict(model, TITANIC)
```


#### 5.	Al comparar los métodos del inciso 4 contra “titanic.csv”, ¿Qué método (para cada columna) se acerca más a la realidad y por qué? (20%)

#### 6.	Conclusiones (10%)

#### Parte 2:

Utilizando la misma tabla de “titanic_MD.csv” en R o en Python realice lo siguiente:

1.	Luego del pre-procesamiento de la data con Missing Values, normalice las columnas numéricas por los métodos: (50%)
  a.	Standarization
  b.	MinMaxScaling
  c.	MaxAbsScaler
  
2.	Compare los estadísticos que considere más importantes para su conclusión y compare contra la data completa de “titanic.csv” (deberán de normalizar también). (50%)

