---
title: "dw-2023-parcial-1"
author: "Tepi"
date: "9/11/2023"
output: rmarkdown::github_document
nombre: Marco Sebastian Ocampo Nájera

---

# Examen parcial

Indicaciones generales:

* Usted tiene el período de la clase para resolver el examen parcial.
* La entrega del parcial, al igual que las tareas, es por medio de su cuenta de github, pegando el link en el portal de MiU.


* Pueden hacer uso del material del curso e internet (stackoverflow, etc.). Sin embargo, si encontramos algún indicio de copia, se anulará el exámen para los estudiantes involucrados. Por lo tanto, aconsejamos no compartir las agregaciones que generen.

## Sección 0: Preguntas de temas vistos en clase (20pts)

* Responda las siguientes preguntas de temas que fueron tocados en clase. 

1. ¿Qué es una ufunc y por qué debemos de utilizarlas cuando programamos trabajando datos?

Respueta 1: Las ufunc son las funciones universales y lo que hacen es que 
trabajamos con los arrays. Esto permite de que trabajemos vectorizado y así
nuestro trabajo sea más sencillo porque así nos ahorramos la iteración. 
Entónces, en lugar de trabajar programando ciclos, tenemos funciones que se
aplican a todo el array de datos. 

2. Es una técnica en programación numérica que amplía los objetos que son de menor dimensión para que sean compatibles con los de mayor dimensión.De un ejemplo en R

Respuesta 2: 

El broadcasting es una técnica de programación entre matrices o arreglos de datos de diferentes dimensiones para trabajarlos de manera compatible. El broadcasting permite que los arreglos de menor dimensión se expandan automáticamente para que tengan la misma forma que los arreglos de mayor dimensión antes de realizar la operación.

A <- c(1,2,3,4,5)
B <- c(1,2,3,4,5,6,7,8)

print(A+B)


3. ¿Qué es el axioma de elegibilidad y por qué es útil al momento de hacer análisis de datos? 

Respuesta 3: El axioma de elegibilidad nos dice de que para los conjuntos no vacíos, existe otro conjunto que contiene un elemento en cada uno de ellos. Este concepto puede ser muy útil para que poder llevar a cabo un análisis exploratorio de datos. De igual manera también puede ser útil para que hacer muestreos aleatorios estadísticos y poder obtener información importante de los datos que ya tenemos. 


4. Cuál es la relación entre la granularidad y la agregación de datos? Mencione un breve ejemplo. Luego, exploque cuál es la granularidad o agregación requerida para poder generar un reporte como el siguiente:

|Pais | Usuarios |
|-----|----------|
|US   | 1,934    |
|UK   | 2,133    |
|DE   | 1,234    |
|FR   | 4,332    |
|ROW  | 943      |


Respuesta 4: Es importante tener en cuenta las preguntas que queremos responder y al mismo tiempo, crear reportes o contenido que nos facilite la toma de decisiones. La granuralidad responde a qué tan específico quereremos que esos datos estén. En el ejemplo brindado, tenemos de que la agregación está según la cantidad de usuarios que hay y la granularidad está por país. Si hubiéramos deseaedo, podríamos haber hecho un reporte con granularidad según las provincias de estos mismos países y así hasta poder llegar a lo mínimo de nuestra información. 


## Sección I: Preguntas teóricas. (50pts)

* Existen 10 preguntas directas en este Rmarkdown, de las cuales usted deberá responder 5. Las 5 a responder estarán determinadas por un muestreo aleatorio basado en su número de carné.

* Ingrese su número de carné en  `set.seed()` y corra el chunk de R para determinar cuáles preguntas debe responder.


```{r, echo=TRUE, cache=TRUE}

set.seed("20200411") 
v<- 1:10
preguntas <-sort(sample(v, size = 5, replace = FALSE ))

paste0("Mis preguntas a resolver son: ",paste0(preguntas,collapse = ", "))

```
### Mis preguntas a resolver son la 3,4,5,6,8


### Listado de preguntas teóricas

3. ¿Por qué en R utilizamos funciones de la familia apply (lapply,vapply) en lugar de utilizar ciclos?

Respuesta 3: Esto es porque R es un tipo de lenguaje interpretativo y trabaja de manera vectorizada. Por lo tanto, no es ncesario usar ciclos en Rstudio ya que las funciones de la familia apply vienen a sustituir los ciclos aplicando las mismas instrucciones a los elementos de un mismo array de datos. 

4. ¿Cuál es la diferencia entre utilizar `==` y `=` en R?

Respuesta 4: Si nosotros usamos `=` es lo mismo que esto `<-` es decir que es un operador para asignar variables y valores. Usualmente lo usamos para nombrar las variables o trabajar algunas funciones. Si nosostros usamos los signos de `==` es el equivalente a "igual que" este los usamos cuando estamos filtrando por ejemplo. 

5. ¿Cuál es la forma correcta de cargar un archivo de texto donde el delimitador es `:`?

Respuesta 5: Lo que se puede hacer es utilizar la función de `read_csv` y el momento que estamos poniendo los parámetros colocamos después del nombre del archivo el comando de sep = ":", entonces ya le indicamos a R de que queremos que separe nuestro archivo por `:`

6. ¿Qué es un vector y en qué se diferencia en una lista en R?

Respuesta 6: El vector es una estructura básica de datos y solo tienen una dimensión al igual de que únicamente solo admiten un solo tipo de dato. Las listas por otra parte, tienen la cualidad de que permiten almacenar varios tipos de datos y en la lista se pueden agrupar varios tipos de datos. 

8. Si en un dataframe, a una variable de tipo `factor` le agrego un nuevo elemento que *no se encuentra en los niveles existentes*, ¿cuál sería el resultado esperado y por qué?
    * El nuevo elemento
    * `NA`

Respuesta 8: El resultado sería de que lo pondría como NA, esto por el hecho de que cuando trabajamos con variables tipo factor lo que tenemos es que son categorías de que tienen un nivel. Por lo tanto ese nuevo elemento que estamos agregando no pertenece a ninguna de esa categoría. 


Extra: ¿Cuántos posibles exámenes de 5 preguntas se pueden realizar utilizando como banco las diez acá presentadas?
(responder con código de R.)

```{r}
#install.packages("gtools")
library(gtools)

N <- 10  # Número de elementos
n <- 5 # grupos de 5 en 5
 
combinaciones <- combinations(N, n, repeats.allowed = FALSE)
length(combinaciones) ### Se pueden hacer 1260 combinaciones de examenes
```



## Sección II Preguntas prácticas. (30pts)


* Conteste las siguientes preguntas utilizando sus conocimientos de R. Adjunte el código que utilizó para llegar a sus conclusiones en un chunk del markdown.

A. De los clientes que están en más de un país,¿cuál cree que es el más rentable y por qué?

B. Estrategia de negocio ha decidido que ya no operará en aquellos territorios cuyas pérdidas sean "considerables". Bajo su criterio, ¿cuáles son estos territorios y por qué ya no debemos operar ahí?

### I. Preguntas teóricas


## A

```{r cache=TRUE}
library(tidyverse)

DATA <- readRDS("~/Segundo Semestre 2023/Data Wrangling/parcial_anonimo.rds")

DATA %>% 
  select(DATE, Territorio, Cliente, Venta, Pais) %>% 
  group_by(Cliente, Pais) %>% 
  filter(Venta >= 10000) %>% 
  summarise(Ventas = sum(Venta))

###  El cliente 9314226b	4f03bd9b	126636.00	es el cliente que más a comprado
```

B. Estrategia de negocio ha decidido que ya no operará en aquellos territorios cuyas pérdidas sean "considerables". Bajo su criterio, ¿cuáles son estos territorios y por qué ya no debemos operar ahí?


## B

```{r }
library(tidyverse)
DATA <- readRDS("~/Segundo Semestre 2023/Data Wrangling/parcial_anonimo.rds")

DATA %>% 
  select(DATE, Territorio, Cliente, Venta, Pais) %>% 
  group_by(Territorio) %>% 
  filter(Venta <= -400) %>% 
  summarise(Ventas = sum(Venta))

```

Respuesta B práctica: Tomando en cuenta las pérdidas de estos territorios, o que tenemos que hacer es eliminar esos territorios de nuestra operación

72520ba2	-622.60			
75298f79	-424.96			
8f79b7f8	-556.00	


